# 关于商品用于赔偿客户的问题？

提问人：木易彐火の风 时间：2019-07-04 12:46:55
请教下，由于自产 A 种货物质量问题引起的赔偿，应该：
1 、外购货物用于赔偿客户，营业外支出。
2 、自产 A种货物，营业成本。
这样才对吧？

回答人：chenyiwei
首先应考虑在当初确认收入时，是否就产品质量保证义务（新收入准则下的保证性质保）确认过预计负债。如果是，则不论用于替换的货物是自产的还是外购的，其成本均冲减该负债项目。
如果属于偶发性的替换，此前未确认过预计负债，则同样不区分是外购还是自产商品，将其账面价值计入当期销售费用或者营业外支出处理。